【裁判字號】    98,財管,22
【裁判日期】    980415
【裁判案由】    選任遺產管理人
【裁判全文】
臺灣屏東地方法院民事裁定              98年度財管字第22號
聲  請  人  國泰人壽保險股份有限公司
法定代理人  乙○○
上列聲請人聲請選任被繼承人甲○○之遺產管理人事件，本院裁
定如下：
    主  文
選任黃振銘律師為被繼承人甲○○（男，民國42年7 月6 日出生
，身分證統一編號：Ｚ000000000號，最後住所地為屏東縣車城鄉
○○村○○路9 號，民國96年4 月23日死亡）之遺產管理人。
程序費用新臺幣壹仟元由被繼承人甲○○之遺產負擔。
    理  由
一、聲請意旨略以：被繼承人甲○○於民國96年4 月23日死亡，
    且所有順位之繼承人均已死亡或拋棄繼承，親屬會議復未於
    繼承開始後一個月內選定遺產管理人。聲請人為抵押權人，
    係利害關係人，為此聲請選任甲○○之遺產管理人等語。
二、按繼承開始時，繼承人有無不明者，而無親屬會議，或親屬
    會議未於1 個月內選定遺產管理人者，利害關係人得聲請法
    院選任遺產管理人，並由法院依公示催告程序，定6 個月以
    上之期限，公告繼承人，命於期限內承認繼承，民法第1177
    條、第1178條分別定有明文。此為關於無人承認繼承之規定
    。又先順序繼承人均拋棄其繼承權時，由次順序之繼承人繼
    承，其次順序繼承人有無不明或第四順序之繼承人均拋棄其
    繼承權者，準用關於無人承認繼承之規定，民法第1176條第
    6 項亦有明文。
三、經查，聲請人主張被繼承人甲○○於96年4 月23日死亡，其
    所有順位之繼承人均已死亡或向本院為拋棄繼承之意思表示
    ，故被繼承人已無民法第1138條所列各順序之繼承人等情，
    有本院屏院惠家協字第0970002091號函影本、繼承系統表等
    件可稽，並經本院職權調閱96年度繼字第611 號、97年度繼
    字第189 號卷宗核閱無誤，堪信為真實。依前開民法第1176
    條第6 項規定，自應準用關於無人承認繼承之規定。而被繼
    承人甲○○之親屬會議並未於死亡發生之日起1 個月內選定
    遺產管理人呈報法院，聲請人主張其係利害關係人，亦據其
    提出屏通縣枋寮地政事務所他項證明書、抵押權設定契約書
    、借據等件影本各1 份、土地登記第二類謄本4 份為證，堪
    信為真實，聲請人為被繼承人之債權人，係利害關係人，是
    依首開規定，聲請人聲請法院選任遺產管理人，尚無不合。
    本院審酌黃振銘律師乃屏東律師公會成員，法學素養深厚，
    與聲請人及被繼承人間均無何利害關係，能勝任遺產管理人
    一職，爰選任黃振銘律師為被繼承人甲○○之遺產管理人。
四、依非訟事件法第24條第1 項、第157 條，裁定如主文。
中    華    民    國    98    年    4     月    15    日
                        家事庭法  官  楊中琪
以上正本係照原本作成。
如不服本裁定應於送達後10日內向本院提出抗告狀，並繳納抗告
費新臺幣1,000元。
                              書記官  簡慧瑛
中    華    民    國    98    年    4     月    15    日


司法院資訊處製作；財團法人民間司法改革基金會備份。
